【裁判字號】    98,訴,265
【裁判日期】    980327
【裁判案由】    違反毒品危害防制條例
【裁判全文】
臺灣彰化地方法院刑事判決               98年度訴字第265號
公  訴  人  臺灣彰化地方法院檢察署檢察官
被      告  甲○○
                      樓
                      巷16號.
上列被告因違反毒品危害防制條例案件，經檢察官提起公訴（98
年度毒偵字第30號），本院裁定以簡式審判程序審理，判決如下
：
    主    文
甲○○施用第一級毒品，累犯，處有期徒刑柒月。又施用第二級
毒品，累犯，處有期徒刑月。應執行有期徒刑玖月。
    犯  罪  事  實
一、甲○○前於民國91年間因施用毒品案件，經本院以91年度毒
    聲字第2450號裁定送勒戒處所觀察、勒戒後，認有繼續施用
    毒品之傾向，經本院以91年度毒聲字第2680號裁定令入戒治
    處所施以強制戒治，並以92年度毒聲字第1321號裁定停止戒
    治付保護管束，已於92年11月1日保護管束期滿視為強制戒
    治執行完畢，並經臺灣彰化地方法院檢察署檢察官以92年度
    戒毒偵字第589號為不起訴處分確定。又於強制戒治執行完
    畢後之五年內，因施用毒品案件，經本院以96年度訴字第40
    5號判決判處有期徒刑7月確定，經減刑後，於96年9月13日
    縮刑期滿執行完畢。詎其仍不知警惕，另分別基於施用第一
    級毒品海洛因及第二級毒品甲基安非他命之犯意，於97年11
    月11日某時，在其朋友位於彰化縣彰化市不詳地址之住處內
    ，以將海洛因摻入香菸內點燃吸煙之方式，施用第一級毒品
    海洛因一次；嗣又於同日在同上處所，以將甲基安非他命置
    於玻璃吸食器上燒烤吸煙之方式，施用第二級毒品甲基安非
    他命一次。嗣於97年11月11日14時31分許，因他案經警通知
    到場接受調查，經採集尿液送驗，結果呈嗎啡、可待因及甲
    基安非他命陽性反應。
二、案經彰化縣警察局報請臺灣彰化地方法院檢察署檢察官偵查
    起訴。
    理    由
一、本件被告甲○○所犯係死刑、無期徒刑、最輕本刑為三年以
    上有期徒刑或高等法院管轄第一審案件以外之罪，並於本院
    行準備程序時就被訴事實為有罪之陳述，本院合議庭依前揭
    規定，經評議結果，裁定改由受命法官獨任行簡式審判程序
    ，先予敘明。
二、上揭犯罪事實，業據被告甲○○於本院審理中坦承不諱，且
    其於97年11月1日為警查獲時所採取之尿液，經送鑑驗結果
    ，確呈嗎啡、可待因及甲基安非他命陽性反應，此有彰化縣
    警察局委託檢驗尿液代號與真實姓名對照認證單及詮昕科技
    股份有限公司97年11月24日所出具之濫用藥物尿液檢驗報告
    各1紙附卷可稽，足認被告之自白應與事實相符，應可採信
    。
三、按修正毒品危害防制條例就施用毒品者，僅於「初犯」及「
    五年後再犯」二種情形，有其追訴條件之限制，即須於初犯
    經觀察、勒戒或強制戒治釋放後，五年內均無施用毒品之行
    為，始能認其前所實施之觀察、勒戒或強制戒治已足遮斷毒
    癮，而得於五年後再犯時，再予適用初犯之規定，重行觀察
    、勒戒等程序；倘五年內已經再犯，被依法追訴處罰，縱其
    第三次（或第三次以上）施用毒品之時間在初犯釋放五年以
    後，即與「五年後再犯」之情形有別，且因已於「五年內再
    犯」，顯見其再犯率甚高，原實施觀察、勒戒或強制戒治，
    已無法收其實效，而無五年戒斷期之存在，自無再經觀察、
    勒戒及強制戒治之必要，應由檢察官逕行起訴，最高法院95
    年度台非字第59號判決、95年度台非字第65號判決及95年度
    第7 次刑事庭會議決定足供參照。本件被告前於91年間因施
    用毒品案件，經本院以91年度毒聲字第2450號裁定送勒戒處
    所觀察、勒戒後，認有繼續施用毒品之傾向，經本院以91年
    度毒聲字第2680號裁定令入戒治處所施以強制戒治，並以92
    年度毒聲字第1321號裁定停止戒治付保護管束，於92年11月
    1 日保護管束期滿視為強制戒治執行完畢，經臺灣彰化地方
    法院檢察署檢察官以92年度戒毒偵字第589號為不起訴處分
    確定。又於強制戒治執行完畢後之五年內，因施用毒品案件
    ，經本院以96年度訴字第405號判決判處有期徒刑7月確定，
    經減刑後，於96年9月13日縮刑期滿執行完畢，有臺灣彰化
    地方法院檢察署刑案資料查註紀錄表及臺灣高等法院被告前
    案紀錄表各一份附卷可稽；是被告於97年間再次施用毒品之
    犯行，即與觀察、勒戒或強制戒治執行完畢釋放後五年後再
    犯施用毒品罪之情形有別，應依法論科。
四、核被告所為，係犯毒品危害防制條例第10條第1、2項之施用
    第一、二級毒品罪。被告為施用毒品而持有第一、二級毒品
    ，其持有之低度行為應為施用之高度行為所吸收，不另論罪
    。再被告所犯上開二罪，犯意各別，行為互殊，且犯罪構成
    要件亦不同，應予分論併罰。又被告前因施用毒品案件，經
    本院以96年度訴字第405號判決判處有期徒刑7月確定，經減
    刑後，於96年9月13日縮刑期滿執行完畢，有臺灣彰化地方
    法院檢察署刑案資料查註紀錄表及臺灣高等法院被告前案紀
    錄表各一份附卷可稽，被告於受有期徒刑之執行完畢後，五
    年內故意再犯有期徒刑以上之二罪，均為累犯，應依刑法第
    47條第1項規定，分別加重其刑。爰審酌被告前曾有施用毒
    品罪前科，猶再施用本件毒品，惟其對他人權益之侵害仍屬
    有限，於本院審理時已坦承犯行、態度良好，暨其施用之情
    節等一切情狀，分別量處如主文所示之刑，並定其應執行之
    刑，以示懲儆。
據上論斷，應依刑事訴訟法第273條之1第1項、第299條第1項前
段，毒品危害防制條例第10條第1項、第2項，刑法第11條前段、
第47條第1項、第51條第5款，判決如主文。
本案經檢察官蔡明達到庭執行職務
中    華    民    國    98    年    3    月     27   日
                  刑事第四庭         法  官  吳俊螢
以上正本證明與原本無異。
如不服本判決，應於收受判決後10日內向本院提出上訴書狀，並
應敘述具體理由；其未敘述上訴理由者，應於上訴期間屆滿後20
日內向本院補提理由書（均須按他造當事人之人數附繕本「切勿
逕送上級法院」）。
中    華    民    國    98    年    3    月    27    日
                                     書記官  林怡吟
【附錄本案論罪科刑法條全文】
毒品危害防制條例第十條：
施用第一級毒品者，處六月以上五年以下有期徒刑。
施用第二級毒品者，處三年以下有期徒刑。


司法院資訊處製作；財團法人民間司法改革基金會備份。
